---
title: "ZED - Projekt 1 (Analiza danych dotyczących LEGO)"
author: "Bartłomiej Kowalewski, 145204"
date: "`r Sys.Date()`"
output: 
  html_document: 
    toc: yes
    toc_float: yes
    theme: paper
    number_sections: yes
---

```{r ustawienia, include=F}
knitr::opts_chunk$set(echo=F, warning=F, message=F)
```

# Podsumowanie analizy

# Wykorzystane biblioteki

Wykorzystane biblioteki:

- knitr,
- dplyr,
- EDAWR
- skimr,
- DT.

```{r ladowanie_bibliotek, echo=T}
library(knitr)
library(dplyr)
library(EDAWR)
library(skimr)
library(DT)
```

```{r}
prettyTable <- function(table_df, round_digits=2) {
    DT::datatable(table_df, style="bootstrap", filter = "top", rownames = FALSE, extensions = "Buttons", options = list(dom = 'Bfrtip', buttons = c('copy', 'csv', 'excel', 'pdf', 'print'))) %>% formatRound(names(dplyr::select_if(table_df, is.numeric)), round_digits)
}
```


# Opis zbioru danych

```{r wczytanie_danych, echo=F, cache=T}
```

Wykorzystany zbiór danych posiada 3800 rekordów zawierających informacje o liczbie zachorowań na gruźlicę w poszczególnych krajach w latach 1995-2013.

Atrybuty w zbiorze danych:

- "country" - kraj,
- "year" - rok,
- "sex" - płeć,
- "child" - liczba przypadków odnotowanych wśród osób w wieku 0-14 lat,
- "adult" - liczba przypadków odnotowanych wśród osób w wieku 15-64 lata,
- "elderly" - liczba przypadków odnotowanych wśród osób w wieku powyżej 64 lat.

# Kod - wczytanie danych

# Kod - brakujące dane

# Kod - przetwarzanie danych 

# Rozmiar zbioru i jego podstawowe statystyki

# Szczegółowa analiza wartości atrybutów w zbiorze

# Korelacja między zmiennymi (wykresy itp.)

# Interaktywne wykresy i animacje

# Podsumowanie najważniejszych trendów w rozwoju LEGO na przestrzeni ostatnich lat

# Predykcja dalszych cech zestawów LEGO
